Inventaris van het archief van het Nederlands Beheersinstituut, beheersdossiers beginnend met de letters X, Y en Z
Nationaal Archief, Den Haag
Nederlandse Beheersinstituut (NBI): Beheersdossiers
Ned. Beheersinstituut / Beheersdossiers
1945-1967
J25552
2731 inventarisnummers; 2689,10 meter
Normale geschreven, getypte en gedrukte documenten, geen bijzondere handschriften.
Nationaal Archief, Den Haag
Nederlands Beheer Instituut
De database van de beheersdossiers van het Nederlands Beheersinstituut bevatte alfabetische namenlijsten met bij elke persoonsvermelding het dossiernummer. Deze database is bij de openbaar-worden van het archief in 2018 omgezet naar een set inventarissen, waar deze inventaris er één van is.
Archiefvorming
Geschiedenis van het archiefbeheer
De verwerving van het archief
Het archief is krachtens bepalingen van de Archiefwet overgebracht.
Inhoud en structuur van het archief
Ordening van het archief
De serie inventarissen over de beheersdossiers van het NBI zijn alfabetisch geordend en opgedeeld in series van 1000 dossiers. De serie-titel bevat steeds de eerste en de laatste naam uit de serie. De bestanddelen met inventarisnummers onder de 26000 zijn omslagen waarin meerdere, soms tientallen, dossiers zitten.
Deze dossiers zijn afzonderlijk, op de juiste alfabetische plek, opgenomen. Een inventarisnummer kan dus meerdere keren voorkomen. De dossiers zelf kunnen ook weer betrekking hebben op meerdere personen of organisaties. In dat geval is bij de beschrijving van een inventarisnummer een verwijzing opgenomen waarin staat welke andere personen of organisaties genoemd worden. Elk van die personen of organisaties komt zelf ook weer voor op de juiste alfabetische plek.
Aanwijzingen voor de gebruiker
Openbaarheidsbeperkingen
Volledig openbaar
Materiële beperkingen
Het archief kent geen beperkingen voor het raadplegen van stukken als gevolg van slechte materiële staat
Aanvraaginstructie
Openbare archiefstukken kunnen online worden aangevraagd en gereserveerd. U kunt dit ook via de terminals in de studiezaal van het Nationaal Archief doen. Om te kunnen reserveren dient u de volgende stappen te volgen:
U maakt een profiel aan op www.gahetna.nl, en logt vervolgens in
Via de archiefinventaris (alleen de beschrijvingen met rode nummers) selecteert u het gewenste archiefstuk door op de knop 'Reserveren' te klikken
In het volgende scherm geeft u aan op welke dag u het archiefstuk wilt inzien
Indien u zich bevindt in de studiezaal en een tafelnummer heeft ontvangen kunt u dit nummer vermelden. Als u geen tafelnummer heeft kunt u tafelnummer 777 laten staan
Vervolgens bevestigt u uw reservering door deze te versturen.
Verwant materiaal
Beschikbaarheid van kopieën
Inventarisnummers van dit archief zijn niet in kopievorm beschikbaar
Verwante archieven
Deze inventaris is onderdeel van een serie inventarissen over de beheersdossiers van het Nederlands Beheersinstituut. Vanwege de omvang van dit archief zijn de beschrijvingen van de dossiers verdeeld over meerdere inventarissen, op basis van de eerste letter van de achternaam (voor personen) of bedrijfsnaam (voor bedrijven).
De volgende inventarissen maken onderdeel uit van het archief van het Nederlands Beheersinstituut:
2.09.16.01: beheersdossiers beginnend met de letter A
2.09.16.02: beheersdossiers beginnend met de letter B
2.09.16.03: beheersdossiers beginnend met de letters C en D
2.09.16.04: beheersdossiers beginnend met de letters E en F
2.09.16.05: beheersdossiers beginnend met de letter G
2.09.16.06: beheersdossiers beginnend met de letter H
2.09.16.07: beheersdossiers beginnend met de letters I en J
2.09.16.08: beheersdossiers beginnend met de letter K
2.09.16.09: beheersdossiers beginnend met de letter L
2.09.16.10: beheersdossiers beginnend met de letter M
2.09.16.11: beheersdossiers beginnend met de letters N, O en P
2.09.16.12: beheersdossiers beginnend met de letters Q en R
2.09.16.13: beheersdossiers beginnend met de letter S
2.09.16.14: beheersdossiers beginnend met de letters T en U
2.09.16.15: beheersdossiers beginnend met de letter V
2.09.16.16: beheersdossiers beginnend met de letter W
2.09.16.17: beheersdossiers beginnend met de letters X, Y en Z
2.09.49: directiearchief van het Nederlands Beheersinstituut
Beschrijving van de series en archiefbestanddelen
- Serie 'Xanten, G. van - Zegerius, M.'
  - Xanten, G. van, Veenendaal, 199543
  - Xenocrates, (Bouw- en Handel Maatschappij) NV, Amsterdam [PD1 3284], ---
    Onderdeel van een omslag met meerdere dossiers. Deze omslag is aan te vragen via archiefinventaris 2.09.16.02, inventarisnummer 4650, ten name van Boutelje, A.C.
  - Yakubith, V., Berlin, 196843
  - Yakubith, V., Den Haag, 196844
  - Yale and Towne Manufacturing Company, Velbert [PE2 3424], ---
    Onderdeel van een omslag met meerdere dossiers. Deze omslag is aan te vragen via archiefinventaris 2.09.16.01, inventarisnummer 2177, ten name van Agricultura Handelsmaatschappij in Landbouwwerktuigen
  - Yanse, J.L.Y., Amsterdam, 196845
  - Yardin-Millord, A.B., Vlaardingen, 196846
  - Yaselli, E.P., Berlin [WE 4160], ---
    Onderdeel van een omslag met meerdere dossiers. Deze omslag is aan te vragen via archiefinventaris 2.09.16.02, inventarisnummer 6227, ten name van Briegleb, M.B.
  - Yaselli, P., Washington [PE67 4125], ---
    Onderdeel van een omslag met meerdere dossiers. Deze omslag is aan te vragen via archiefinventaris 2.09.16.02, inventarisnummer 4307, ten name van Bulles, P.J.
  - Ybema, T., Düren, 196847
  - Ydo-Rademakers, M.W.P.H., Bussum, 196832
  - Yekeren, J. van, Amsterdam, 196833
  - Yerna, J., Maastricht, 196834
  - Yerna, J., Maastricht [PE40 3229], ---
    Onderdeel van een omslag met meerdere dossiers. Deze omslag is aan te vragen via archiefinventaris 2.09.16.05, inventarisnummer 3814, ten name van Graaf, S. de
  - Yesoisky, A., Amersfoort, 196835
  - Yff, B., Oudewater, 196836
  - Yff, G., Gouda, 196837
  - Yff, K., Alkmaar, 196838
  - Yffs, J., Alkmaar, 196840
  - Yfs, A.W.B., Eindhoven, 196839
  - Yfs, J., Amsterdam, 196841
  - Ygosse, J.A., Enschede [DM 2278], ---
    Onderdeel van een omslag met meerdere dossiers. Deze omslag is aan te vragen via archiefinventaris 2.09.16.01, inventarisnummer 2717, ten name van Alkema, T.
  - Ykema, A., Metslawier, 196856
  - Ykema, A., Metslawier [PE38 3112], ---
    Onderdeel van een omslag met meerdere dossiers. Deze omslag is aan te vragen via archiefinventaris 2.09.16.01, inventarisnummer 3709, ten name van Alberdingk Thijm, G.A.M.
  - Ykema, D.J., Haarlem, 196857
  - Ykema, J., Alphen aan den Rijn, 196858
  - Ykema, T., Lemmer, 196860
  - Yokohama Specie Bank, London [PE67 565], ---
    Onderdeel van een omslag met meerdere dossiers. Deze omslag is aan te vragen via archiefinventaris 2.09.16.03, inventarisnummer 4125, ten name van Dursterbeck, F.
  - Yokohama Specie Bank Ltd., Osaka, 196874
  - Young, E.B., Franfurt am Main, 203427
  - Young-Boehl, C.A., London [WE 1333], ---
    Onderdeel van een omslag met meerdere dossiers. Deze omslag is aan te vragen via archiefinventaris 2.09.16.02, inventarisnummer 6038, ten name van Braun-van Dedem, C.J. von
  - Ypeij, E., Nuth, 196886
  - Ypeij, H., Hoogezand, 196887
  - Ypeij, J., Hattem, 196888
  - Ypeij, J., Makkinga, 196889
  - Ypelaar, B., Amsterdam, 196875
  - Ypema, G., Purmerend [PE47 9], ---
    Onderdeel van een omslag met meerdere dossiers. Deze omslag is aan te vragen via archiefinventaris 2.09.16.01, inventarisnummer 3928, ten name van Almsick, H. van
  - Ypenburg, E.F., Amsterdam, 196881
  - Ypenga, O., Drachten, 196879
  - Ypenga, T., Drachten, 196880
  - Yperen, D.L. van, Enschede, 196882
  - Yperen, G.A.J., Nijmegen, 196883
  - Yperen, G.A.J. van, Nijmegen [PE43 15], ---
    Onderdeel van een omslag met meerdere dossiers. Deze omslag is aan te vragen via archiefinventaris 2.09.16.02, inventarisnummer 3947, ten name van Baarle, S.H. van
  - Yperen, H.P. van, Schiedam, 196884
  - Yperenburg, R. van, Rotterdam, 196885
  - Yperenburg, R. van, Rotterdam [PE3 1389], ---
    Onderdeel van een omslag met meerdere dossiers. Deze omslag is aan te vragen via archiefinventaris 2.09.16.02, inventarisnummer 2269, ten name van Boerman, E.A.
  - Ypey, E., Nuth [PE40 4223], ---
    Onderdeel van een omslag met meerdere dossiers. Deze omslag is aan te vragen via archiefinventaris 2.09.16.01, inventarisnummer 3849, ten name van Amelen, A.J. van
  - Ypma, D., Amsterdam, 196890
  - Ypma, R., Murmerwoude, 196891
  - Ypma, T., Amsterdam, 196892
  - Ypma-Klik, E.C., Langweer, 196893
  - Ysbrandy, P., Amsterdam, 196894
  - Ysebaart, A., Sint Nicolaas, 196895
  - Ysebaert, A.C., Terneuzen, 196896
  - Ysebaert, E., Terneuzen, 196897
  - Ysebaert, E.F., Terneuzen [PE51 554], ---
    Onderdeel van een omslag met meerdere dossiers. Deze omslag is aan te vragen via archiefinventaris 2.09.16.01, inventarisnummer 3935, ten name van Acker, F.F. van
  - Ysebaert, E.F., Terneuzen [PE51 569], ---
    Onderdeel van een omslag met meerdere dossiers. Deze omslag is aan te vragen via archiefinventaris 2.09.16.01, inventarisnummer 3936, ten name van Arbman, J.M.
  - Yseldijk, A. van, Sint Maartensdijk [PE63 48], ---
    Onderdeel van een omslag met meerdere dossiers. Deze omslag is aan te vragen via archiefinventaris 2.09.16.02, inventarisnummer 4065, ten name van Beneder, A.C.
  - Ysenagger, L.M., Beverwijk, 196898
  - Ysendoorn, W.J.M., Soest, 196899
  - Yserlo, H.J., Arnhem, 196900
  - Yskes, K., Hilversum, 196901
  - Yspeert, C.C., Amsterdam, 196903
  - Yspeert, E.M., 196902
  - Ysrailsky, F., Berlin, 196905
  - Yssel, I. van den, Rijswijk, 196909
  - Yssel, J. van, Den Haag, 196911
  - Yssel, J. van de, Den Haag, 196910
  - Yssel, J. van den, Middelburg, 196912
  - Yssel, J.C. van de, Den Haag, 196913
  - Ysseldijk, A.J. van, Sint Maartensdijk, 196917
  - Ysseldijk-Hartog, N.H.H. [PE63 49], ---
  - Ysselstein & Co., (Handelmaatschappij) NV, Den Haag, 196928
  - Ysselstein, D., Rotterdam, 196923
  - Ysselstein, J.P., Den Haag, 196924
  - Ysselstein, P., Amsterdam [DS 484], ---
    Onderdeel van een omslag met meerdere dossiers. Deze omslag is aan te vragen via archiefinventaris 2.09.16.01, inventarisnummer 2772, ten name van Amsterdamsche Bank NV
  - Ysselstein, W.R. van, Rijswijk, 196926
  - Ysselsteyn, H.P. van, Steenwijk, 196929
  - Ytsma, P., Noordbergum, 196934
  - Yzebaart, G., Amersfoort, 196936
  - Yzelenburg, J.C., 196937
  - Yzelendoorn, C., Amersfoort, 196938
  - Yzenbrandt, R.H., Zwolle [PE65 1203], ---
    Onderdeel van een omslag met meerdere dossiers. Deze omslag is aan te vragen via archiefinventaris 2.09.16.03, inventarisnummer 4082, ten name van Daalen, W.H.P.M.
  - Yzer, M.E. van, Amsterdam [PD1 3055], ---
    Onderdeel van een omslag met meerdere dossiers. Deze omslag is aan te vragen via archiefinventaris 2.09.16.01, inventarisnummer 4639, ten name van Asser, J.
  - Yzeren-Giezekam, J.G., Den Haag, 196956
  - Yzeren-van Yzeren, van, Oudewater [PE26 546], ---
    Onderdeel van een omslag met meerdere dossiers. Deze omslag is aan te vragen via archiefinventaris 2.09.16.02, inventarisnummer 3339, ten name van Blokland, M.P.
  - Yzerhandel NV, Beek, 196957
  - Yzerkooper, J., Amsterdam, 196958
  - Yzerkooper, S., Zaandam, 196959
  - Yzerkoper, S., Amsterdam, 196960
  - Yzerloo, H. van, Tilburg, 196961
  - Yzerloo, L.J., Den Haag, 196962
  - Yzerlooy, T.W., Klundert, 196963
  - Yzerman, A., Amsterdam, 196965
  - Yzerman, H., Amsterdam, 196966
  - Yzerman, I., Amsterdam, 196967
  - Yzerman, J., Sliedrecht, 196964
  - Yzerman, L., Maarssen, 196968
  - Yzerman, R., Heerde, 196969
  - Yzermans, G., Halsteren, 196970
  - Yzermans, G.H., Haarlem, 196971
  - Yzermans, L., Maastricht, 196972
  - Yzermans, P., Roosendaal, 196973
  - Yzerraad, H., Amsterdam, 196974
  - Zaadhof, D.P., Den Haag [PE2 1577], ---
    Onderdeel van een omslag met meerdere dossiers. Deze omslag is aan te vragen via archiefinventaris 2.09.16.01, inventarisnummer 2111, ten name van Albers, T.H.
  - Zaadhonde Voorburg, Voorburg [DN 328], ---
    Onderdeel van een omslag met meerdere dossiers. Deze omslag is aan te vragen via archiefinventaris 2.09.16.01, inventarisnummer 2008, ten name van Algemeen Provinciaal Stads- en Academisch Ziekenhuis
  - Zaag, L. van de, Rotterdam, 196976
  - Zaag, L. van der, Rotterdam [WFN 742], ---
    Onderdeel van een omslag met meerdere dossiers. Deze omslag is aan te vragen via archiefinventaris 2.09.16.02, inventarisnummer 5475, ten name van Berg, H. van den
  - Zaagman, J., Leiderdorp, 196977
  - Zaagman, K., Emmen, 196942
  - Zaagman, P., Groningen, 196978
  - Zaagmans, B.C., Heerlen, 196979
  - Zaagsma, M., Amsterdam, 196980
  - Zaagsma, T., Diemen, 196981
  - Zaal, A., Den Haag, 196982
  - Zaal, A.L., Alphen aan den Rijn, 196983
  - Zaal, C.J., Den Helder, 196984
  - Zaal, D., Utrecht, 196985
  - Zaal, D.C., Leiden, 196986
  - Zaal, J.G., Hannover [PE67 857], ---
    Onderdeel van een omslag met meerdere dossiers. Deze omslag is aan te vragen via archiefinventaris 2.09.16.02, inventarisnummer 4140, ten name van Boelkens-Schrors, S.H.
  - Zaal-Spinngruber, E., Den Haag, 196987
  - Zaal-Spinngruber, E., Den Haag [WFG 700], ---
    Onderdeel van een omslag met meerdere dossiers. Deze omslag is aan te vragen via archiefinventaris 2.09.16.04, inventarisnummer 5399, ten name van Fasching, A.
  - Zaalberg, A. [PE2 3376], ---
    Onderdeel van een omslag met meerdere dossiers. Deze omslag is aan te vragen via archiefinventaris 2.09.16.01, inventarisnummer 2176, ten name van Altvater, E.
  - Zaalberg, E., Haarlem, 196988
  - Zaalberg, E. [PE28 1977], ---
    Onderdeel van een omslag met meerdere dossiers. Deze omslag is aan te vragen via archiefinventaris 2.09.16.07, inventarisnummer 3465, ten name van IJzer, H.L.
  - Zaalberg, J., Leiden, 196989
  - Zaalberg, J., Wassenaar, 197000
  - Zaalen, F.P., Den Haag, 196997
  - Zaan, A. van de, Gouda, 196998
  - Zaan, de (Cacaofabriek) NV, Koog-Zaandijk [DS 2852], ---
    Onderdeel van een omslag met meerdere dossiers. Deze omslag is aan te vragen via archiefinventaris 2.09.16.02, inventarisnummer 2949, ten name van Boerenleenbank
  - Zaandam, gemeente, Zaandam [DN 900], ---
    Onderdeel van een omslag met meerdere dossiers. Deze omslag is aan te vragen via archiefinventaris 2.09.16.01, inventarisnummer 2029, ten name van Amsterdam, gemeente
  - Zaandam, gemeente, Zaandam [WP 2165], ---
    Onderdeel van een omslag met meerdere dossiers. Deze omslag is aan te vragen via archiefinventaris 2.09.16.07, inventarisnummer 5339, ten name van Josefhuis Sint Gerardus Majella, Sint (Congregatie der Zuster Carmelitessen)
  - Zaandijk, gemeente, Zaandijk [DN 844], ---
    Onderdeel van een omslag met meerdere dossiers. Deze omslag is aan te vragen via archiefinventaris 2.09.16.01, inventarisnummer 2026, ten name van Amsterdam, Gemeentelijk Bureau voor Sociale Zaken
    Dit dossier betreft ook: Volkers, P.
  - Zaane, G. van, Hilversum, 196999
  - Zaanen, A. van, Rotterdam, 196995
  - Zaanen, A.M., Schelluinen [PE25 133], ---
    Onderdeel van een omslag met meerdere dossiers. Deze omslag is aan te vragen via archiefinventaris 2.09.16.02, inventarisnummer 2614, ten name van Baars, H.
  - Zaanen, C. van, Den Haag, 196994
  - Zaanen, G. van, Den Haag, 196993
  - Zaanen, J. van, Aalsmeer, 196992
  - Zaanen-Hesske, I.F.A. van, Voorburg, 196991
  - Zaanen-Hesske, I.F.A. van, Den Haag [WFG 745], ---
    Onderdeel van een omslag met meerdere dossiers. Deze omslag is aan te vragen via archiefinventaris 2.09.16.04, inventarisnummer 5379, ten name van Frinkel-Hingsen, H.H.
  - Zaanland Autobedrijf, Fa., Koog aan de Zaan, 197065
  - Zaanland Rijngoederenboot NV, Rotterdam, 196996
  - Zaanland, (Handel Maatschappij) NV, Wormerveer [PE1 3915], ---
    Onderdeel van een omslag met meerdere dossiers. Deze omslag is aan te vragen via archiefinventaris 2.09.16.02, inventarisnummer 3327, ten name van Bobeldijk, J.
  - Zaanlandsche Vereeniging van Kantoorbedienden en Handelsreizigers, Zaandam, 197008
  - Zaanlandse Scheepsbouw Maatschappij NV, Zaandam, 196990
  - Zaayer, A.E.M., Doetinchem, 197012
  - Zaayer, J.B. de, Haarlem, 197007
  - Zaayer, J.L., Goirle, 197009
  - Zaayer, L., Breda, 197010
  - Zaayer, W., Rotterdam, 197011
  - Zabel, A., Berlin [WE 8773], ---
    Onderdeel van een omslag met meerdere dossiers. Deze omslag is aan te vragen via archiefinventaris 2.09.16.01, inventarisnummer 6504, ten name van Albertat
  - Zabel, M.U., Leeuwarden, 197013
  - Zabel, M.U., Leeuwarden [PE38 3062], ---
  - Zach, A., Limberg, 197014
  - Zach, A., Kalkgrub [WE 5248], ---
    Onderdeel van een omslag met meerdere dossiers. Deze omslag is aan te vragen via archiefinventaris 2.09.16.02, inventarisnummer 6295, ten name van Beckmann, H.
  - Zach, G., Ubach over Worms, 197015
  - Zach, G., Ubach over Worms [PE40 4733], ---
    Onderdeel van een omslag met meerdere dossiers. Deze omslag is aan te vragen via archiefinventaris 2.09.16.02, inventarisnummer 3876, ten name van Bagdenand, P.J.
  - Zach, G.A.K., Gronau [PE67 4448], ---
    Onderdeel van een omslag met meerdere dossiers. Deze omslag is aan te vragen via archiefinventaris 2.09.16.02, inventarisnummer 4325, ten name van Boerboom, F.
  - Zach, J., Graz, 197016
  - Zach, J., Dirksland [PE3 1350], ---
    Onderdeel van een omslag met meerdere dossiers. Deze omslag is aan te vragen via archiefinventaris 2.09.16.01, inventarisnummer 2268, ten name van Adriaansen, S.
  - Zacharias, F., Berlin [PE67 5338], ---
    Onderdeel van een omslag met meerdere dossiers. Deze omslag is aan te vragen via archiefinventaris 2.09.16.02, inventarisnummer 4373, ten name van Berendsen-van Lier, S.
  - Zacharias, H., Hope [WE 4254], ---
    Onderdeel van een omslag met meerdere dossiers. Deze omslag is aan te vragen via archiefinventaris 2.09.16.03, inventarisnummer 6236, ten name van Donner-Friedenberg, I.
  - Zacharias, P., Amsterdam, 197017
  - Zacher-Jansen, D., Berlin [WE 2532], ---
    Onderdeel van een omslag met meerdere dossiers. Deze omslag is aan te vragen via archiefinventaris 2.09.16.03, inventarisnummer 6122, ten name van Deutsch-Haase, C.
  - Zack, G.J., Rotterdam, 197018
  - Zadek, I., Berlin, 197019
  - Zadel, A. van, IJmuiden, 197020
  - Zadel, D. van, Zutphen, 197021
  - Zadel, D. van, Zutphen [PE64 673], ---
    Onderdeel van een omslag met meerdere dossiers. Deze omslag is aan te vragen via archiefinventaris 2.09.16.16, inventarisnummer 4077, ten name van Wijnbergen-Lammers, A.
  - Zadel, L.G. van, IJmuiden, 197022
  - Zadelaar, J.J.H, Den Haag, 197001
  - Zadelhof, H.M., Den Haag, 197002
  - Zadelhof, N.L., Nijmegen, 197003
  - Zadelhof, W.J., Den Haag, 197004
  - Zadelhoff, A.M.A. van, Amersfoort, 197005
  - Zadelhoff, B.E. van, Arnhem, 197006
  - Zadelhoff, B.J., Doetinchem, 197023
  - Zadelhoff, Gebr., Doetinchem, 197029
  - Zadelhoff, G.H.J.W., Doesburg, 197025
  - Zadelhoff, H.C.V., Amsterdam, 197024
  - Zadelhoff, H.J., Amsterdam, 197026
  - Zadelhoff, H.J. van, Amsterdam [PE1 3548], ---
    Onderdeel van een omslag met meerdere dossiers. Deze omslag is aan te vragen via archiefinventaris 2.09.16.03, inventarisnummer 3314, ten name van Coelho, A.
  - Zadelhoff, J.H., Broek in Waterland, 197027
  - Zadelhoff, M. van, Doetinchem, 197028
  - Zadick, A., Amsterdam, 197030
  - Zadick, A., Amsterdam [PE1 1454], ---
    Onderdeel van een omslag met meerdere dossiers. Deze omslag is aan te vragen via archiefinventaris 2.09.16.02, inventarisnummer 3262, ten name van Bant-Mortel, J.G.
  - Zadick, H., Amsterdam, 197031
  - Zadick, M., Amsterdam, 197032
  - Zadick, M., Nijmegen, 197033
  - Zadick-Leda, E., Amsterdam, 197034
  - Zadocks, H., Dordrecht [PD18 45], ---
    Onderdeel van een omslag met meerdere dossiers. Deze omslag is aan te vragen via archiefinventaris 2.09.16.01, inventarisnummer 4909, ten name van Achterberg, J.A.
  - Zadok Moritz Dresden Stichting, Amsterdam, 197035
  - Zadok, F., Groningen [PD27 1271], ---
    Onderdeel van een omslag met meerdere dossiers. Deze omslag is aan te vragen via archiefinventaris 2.09.16.03, inventarisnummer 4989, ten name van Cohen-West, F.
  - Zadoks, B.P., Groningen, 197038
  - Zadoks, C., Amsterdam, 197036
  - Zadoks, H., Dordrecht, 197041
  - Zadoks, J., Groningen, 197037
  - Zadoks, J., Dordrecht [PD3 1194], ---
    Onderdeel van een omslag met meerdere dossiers. Deze omslag is aan te vragen via archiefinventaris 2.09.16.02, inventarisnummer 4801, ten name van Balvert, C.A.
  - Zadoks, P., Eindhoven, 197039
  - Zadoks, R., Amersfoort, 197040
  - Zadow, J., Beuel am Rhein [WE 1344], ---
    Onderdeel van een omslag met meerdere dossiers. Deze omslag is aan te vragen via archiefinventaris 2.09.16.02, inventarisnummer 6039, ten name van Behrend, H.
  - Zadow, K.F.W., Nijmegen, 197042
  - Zadow-Brink, W., Nijmegen [WFV 411], ---
    Onderdeel van een omslag met meerdere dossiers. Deze omslag is aan te vragen via archiefinventaris 2.09.16.03, inventarisnummer 5549, ten name van Dietrich, A.W.
  - Zaertling, A.G.E., Kobe [PE67 1674], ---
    Onderdeel van een omslag met meerdere dossiers. Deze omslag is aan te vragen via archiefinventaris 2.09.16.02, inventarisnummer 4183, ten name van Bahnen, A.
  - Zaeyen, H., Venlo, 197045
  - Zafarin, L., Heerlen, 197043
  - Zagaiski [PE67 2217], ---
    Onderdeel van een omslag met meerdere dossiers. Deze omslag is aan te vragen via archiefinventaris 2.09.16.01, inventarisnummer 4202, ten name van Algemene Moederhuis van de Carmelietessen van het Goddelijk Hart
  - Zagers, A.L., Vriezenveen, 197046
  - Zagers, B., Vriezenveen, 197047
  - Zagers, H., Vriezenveen, 197048
  - Zagers, J., Vriezenveen, 197049
  - Zagers, P.F., Roosendaal, 197050
  - Zagwijn, T., Rotterdam, 197051
  - Zah, K., Düsseldorf, 197052
  - Zahn & Co., Berlin [PE67 2644], ---
    Onderdeel van een omslag met meerdere dossiers. Deze omslag is aan te vragen via archiefinventaris 2.09.16.08, inventarisnummer 4219, ten name van Kaufmann, A.
  - Zahn, A., Arnhem, 197055
  - Zahn, A.N., Frankfurt am Main [DS 4798], ---
    Onderdeel van een omslag met meerdere dossiers. Deze omslag is aan te vragen via archiefinventaris 2.09.16.02, inventarisnummer 3124, ten name van Big Risk Pool
  - Zahn, C.W., Eindhoven, 197056
  - Zahn, E., Arnhem, 197054
  - Zahn, E., Antwerpen, 197064
  - Zahn, E., Lunteren [PE36 693], ---
    Onderdeel van een omslag met meerdere dossiers. Deze omslag is aan te vragen via archiefinventaris 2.09.16.01, inventarisnummer 3596, ten name van Allessie, B.A.
  - Zahn, G.H., Amsterdam, 197063
  - Zahn, G.P.H., Djakarta, 197062
  - Zahn, G.P.H. [PE54 3405], ---
    Onderdeel van een omslag met meerdere dossiers. Deze omslag is aan te vragen via archiefinventaris 2.09.16.02, inventarisnummer 3977, ten name van Baalen, H. van
  - Zahn, H.A., Arnhem [DS 4685], ---
    Onderdeel van een omslag met meerdere dossiers. Deze omslag is aan te vragen via archiefinventaris 2.09.16.02, inventarisnummer 3112, ten name van Brandstetter, M.
  - Zahn, J.M., Hallum, 197060
  - Zahn, J.M., Arnhem, 197061
  - Zahn, M.H., Hallum, 197059
  - Zahn, P., Eisenach, 197058
  - Zahn, W., Den Haag, 197057
  - Zahn, W. [PE2 1457], ---
    Onderdeel van een omslag met meerdere dossiers. Deze omslag is aan te vragen via archiefinventaris 2.09.16.01, inventarisnummer 2109, ten name van Arkel, W.H. van
  - Zahn, W.G.R., Hilversum, 197067
  - Zahn, W.G.R., Hilversum [PE36 1158], ---
    Onderdeel van een omslag met meerdere dossiers. Deze omslag is aan te vragen via archiefinventaris 2.09.16.02, inventarisnummer 3607, ten name van Bakker, C.
  - Zahn-Pfankuchen, J.M.E., Groningen, 197068
  - Zahn-Pfankuchen, J.M.E., Groningen [PE27 1316], ---
    Onderdeel van een omslag met meerdere dossiers. Deze omslag is aan te vragen via archiefinventaris 2.09.16.06, inventarisnummer 3381, ten name van Haan, H.
  - Zahn-Scheurig, A.M., Arnhem, 197066
  - Zahnke-Schwerin, H., Utrecht, 197069
  - Zahns, J., Am Stein [PD57 191], ---